【裁判字號】    99,監,189
【裁判日期】    990429
【裁判案由】    選定會同開具財產清冊之人
【裁判全文】
臺灣板橋地方法院民事裁定               99年度監字第189號
聲  請  人  乙○○
相  對  人  甲○
關  係  人  丙○
上列當事人間聲請指定受監護宣告人甲○之會同開具財產清冊之
人事件，本院裁定如下：
    主  文
指定丙○（女，民國○○年○月○日生，身分證統一編號：Ｚ0000000
00號）為受監護宣告人甲○之會同開具財產清冊之人。
程序費用由聲請人負擔。
    理  由
一、按民法總則中華民國97年5 月2 日修正之條文施行前，已為
    禁治產宣告者，視為已為監護宣告，民法總則施行法第4 條
    定有明文，而上開97年5 月2 日修正之條文，並於98年11月
    23日施行。次按受監護宣告之人應置監護人。法院為監護之
    宣告時，應依職權就配偶、四親等內之親屬、最近1 年有同
    居事實之其他親屬、主管機關、社會福利機構或其他適當之
    人選定1 人或數人為監護人，並同時指定會同開具財產清冊
    之人。法院為前項選定及指定前，得命主管機關或社會福利
    機構進行訪視，提出調查報告及建議。監護之聲請人或利害
    關係人亦得提出相關資料或證據，供法院斟酌，民法第1111
    條定有明文。
二、本件聲請意旨經審理後略以：聲請人乙○○為受監護宣告人
    甲○之子、關係人丙○則為受監護宣告人之妹，相對人甲○
    因病無能力處理自己之事務，業經臺灣臺北地方法院板橋分
    院以74年度禁字12號裁定宣告禁治產，嗣經本院以85年監字
    第6號民事裁定理由中說明由聲請人任受監護人之法定監護
    人，本件依法視為已為監護宣告。茲因聲請人欲處分受監護
    宣告人所有之土地，為此聲請鈞院准予指定關係人即受監護
    宣告人之妹丙○為會同開具財產清冊之人等語。
三、經查聲請人主張之前揭事實，業據提出戶籍謄本、身分證影
    本、臺灣臺北地方法院板橋分院74年度禁字第12號民事裁定
    影本、本院85年度監字第6 號民事裁定影本、親屬系統表、
    同意書等件在卷可稽，本院審酌上開事證，認丙○係相對人
    甲○之妹，其對於相對人經濟情形應為熟稔，並經相對人親
    屬決議推由丙○擔任此一職務，丙○亦有擔任之意願，是由
    丙○任相對人即受監護宣告人甲○之會同開具財產清冊之人
    ，最能符合受監護宣告之人之最佳利益，爰指定丙○為會同
    開具財產清冊之人，以利監督。
四、依非訟事件法第21條第1 項前段，裁定如主文。
中    華    民    國    99    年    4     月    29    日
                  家事庭  法  官  林錫凱
以上正本證明與原本無異。
如對本裁定抗告，須於裁定送達後十日之不變期間內，向本院提
出抗告狀，並繳納抗告費新臺幣1千元。
中    華    民    國    99    年    4     月    29    日
                          書記官  王波君

司法院資訊處製作；財團法人民間司法改革基金會備份。
